【裁判字號】    95,易,1806
【裁判日期】    951229
【裁判案由】    毒品危害防制條例
【裁判全文】
臺灣桃園地方法院刑事判決              95年度易字第1806號
公  訴  人  臺灣桃園地方法院檢察署檢察官
被      告  甲○○
                    （另案臺灣桃園看守所羈押中）
上列被告因毒品危害防制條例案件，經檢察官提起公訴（95年度
毒偵字第5488號），被告於本院準備程序進行中，就被訴事實為
有罪之陳述，經本院告知簡式審判程序意旨，並聽取公訴人及被
告之意見後，本院合議庭裁定由受命法官獨任依簡式審判程序審
理，本院判決如下：
    主  文
甲○○施用第二級毒品，累犯，處有期徒刑柒月。
    事  實
一、甲○○前於民國91年間因施用毒品案件，經本院裁定送觀察
    、勒戒後，認無繼續施用毒品之傾向，於民國91年8 月27日
    釋放，業經臺灣桃園地方法院檢察署檢察官於同日以91年度
    毒偵字第1988號為不起訴處分確定。又於91年間因施用毒品
    案件，經本院裁定送觀察、勒戒後，認有繼續施用毒品之傾
    向，再裁定令入戒治處所施以強制戒治，並經同署檢察官提
    起公訴，強制戒治部分於93年7 月28日強制戒執行完畢，上
    開毒品案件並經本院以92年度壢簡字第1222號判處有期徒刑
    4 月，如易科罰金以300 元折算1 日，於93年1 月8 日確定
    ，刑期起算日93年5 月22日，指揮書執行完畢日期93年9 月
    21日。再於91年間因竊盜案件，經本院以92年易字第919 號
    （原案號：91年易字第1596號）判處有期徒刑1 年2 月確定
    ，接續執行，刑期起算日93年9 月22日，指揮書執行完畢日
    期94 年11 月21日。復於93年間因施用毒品案件，經本院以
    93年度壢簡字第537 號判處有徒刑6 月確定，甫於95年8 月
    19 日 執行完畢。詎猶未能戒除毒癮，於上開強制戒治執行
    完畢後5 年內，復基於施用第二級毒品甲基安非他命犯意，
    於95 年9月6 日上午9 時許（起訴書誤載為95年8 月28日晚
    間11 時30 分許），在桃園縣龍潭鄉○○村○○路482 號住
    處，以將毒品甲基安非他命置放在玻璃球吸食器，以火燒烤
    產生煙霧吸食煙霧方式，施用第二級毒品甲基安非他命1 次
    。嗣於95年9 月7 日經警採尿送驗後查悉上情。
二、案經桃園縣政府警察局龍潭分局報告臺灣桃園地方法院檢察
    署檢察官偵查起訴。
    理  由
一、程序部分：本件被告甲○○所犯係死刑、無期徒刑或最輕本
    刑為3 年以上有期徒刑以外之罪，其於準備程序中就被訴事
    實為有罪之陳述，經本院告知簡式審判程序之旨，並聽取當
    事人意見後，經本院合議庭依刑事訴訟法第273 條之1 第1
    項規定裁定由受命法官獨任進行簡式審判程序。
二、上開犯罪事實，業經被告甲○○於本院審理時坦承不諱。又
    被告於上揭時、地為警採尿送鑑定結果，確呈安非他命類陽
    性反應，有桃園縣政府警察局龍潭分局檢體紀錄表、被採尿
    人姓名編號對照表、台灣檢驗科技股份有限公司濫用藥物尿
    液檢驗報告各1 份在卷可證（見臺灣桃園地方法院檢察署95
    年度毒偵字第5488號卷第11至13頁）。足認被告之自白與事
    實相符，堪信其確有施用第二級毒品甲基安非他命之犯行。
    復查被告已曾於91年間因施用毒品案件，經裁定送觀察、勒
    戒後，認無繼續施用毒品之傾向，於民國91年8 月27日釋放
    ，業經臺灣桃園地方法院檢察署檢察官於同日以91年度毒偵
    字第1988號為不起訴處分確定。又於91年間因施用毒品案件
    ，經本院裁定送觀察、勒戒後，認有繼續施用毒品之傾向，
    再裁定令入戒治處所施以強制戒治，並經檢察官提起公訴，
    強制戒治部分於93年7 月28日強制戒執行完畢乙節，有臺灣
    高等法院被告前案紀錄表、臺灣桃園地方法院檢察署刑案資
    料查註紀錄表各1 份附卷可按，被告於前案強制戒治執行完
    畢5 年內，再犯毒品危害防制條例第10條之罪，可堪認定。
    綜述，本件事證明確，被告犯行洵堪認定。
三、按甲基安非他命係毒品危害防制條例第2 條第2 項第2 款所
    定之第二級毒品，被告予以施用。核被告所為，係犯毒品危
    害防制條例第10條第2 項施用第二級毒品罪。其持有第二級
    毒品甲基安非他命之低度行為，應為施用之高度行為吸收，
    不另論罪。被告曾有如事實欄所載之犯行及執行情形，有臺
    灣高等法院被告前案紀錄表、臺灣桃園地方法院檢察署刑案
    資料查註紀錄表在卷可按，其於5 年內故意再犯本案有期徒
    刑以上之罪，為累犯，應依刑法第47條第1 項規定加重其刑
    。爰審酌被告犯罪動機、目的、犯行期間及次數，已曾因施
    用毒品犯行受強制戒治處分，尚未能知所警惕，戒除施毒劣
    習，足徵其沈溺毒癮頗深，惡性尚重暨犯後坦承犯行之態度
    等情狀，量處如主文所示之刑。
據上論斷，應依刑事訴訟法第273 條之1 第1 項、第299 條第1
項前段，毒品危害防制條例第10條第2 項，刑法第11條、第47條
第1 項，判決如主文。
本案經檢察官郝中興到庭執行職務。
中    華    民    國    95    年    12    月    29    日
                  刑事第五庭    法  官  邱滋杉
以上正本證明與原本無異。
如不服本判決，應於送達後10日內，向本院提出上訴狀（應附繕
本），上訴於臺灣高等法院。
                                書記官  高文靜
中    華    民    國    95    年    12    月    29    日
附錄本案論罪科刑法條：
毒品危害防制條例第10條
施用第一級毒品者，處 6 月以上 5 年以下有期徒刑。
施用第二級毒品者，處 3 年以下有期徒刑。


司法院資訊處製作；財團法人民間司法改革基金會備份。
